【裁判字號】    89,勞小抗,3
【裁判日期】    891005
【裁判案由】    給付薪資
【裁判全文】
臺灣臺北地方法院民事裁定        八十九年度勞小抗字第三號
    抗  告  人  甲○○
    相  對  人  豪泰汽車客運股份有限公司
                        設台北市○○路○段五一號二樓
    法定代理人  鄭茂滄  住同右.
右抗告人與相對人間請求給付薪資事件，抗告人對於中華民國八十九年六月二十三日
本院新店簡易庭所為之裁定（八十九年度北勞小字第八號）提起抗告，本院裁定如左
：
    主        文
抗告駁回。
抗告費用由抗告人負擔。
    理        由
一、按抗告法院認抗告為不合法或無理由者，應為駁回抗告之裁定，民事訴訟法第四
    百九十二條第一項定有明文，此項規定，依同法第四百三十六條之三十二第三項
    規定，於小額訴訟事件之抗告程序準用之。
二、次按對於小額訴訟程序之第一審裁判上訴或抗告，非以判決違背法令為理由，不
    得為之；其上訴狀內應記載上訴理由，表明下列各款事項：（一）原判決所違背
    之法令內容及具體內容；及（二）依訴訟資料可認為原判決有違背法令之具體事
    實。民事訴訟法第四百三十六條之二十四第二項、第四百三十六條之二十五分別
    定有明文。故當事人以小額訴訟之原判決有違背法令而提起上訴時，其上訴狀理
    由就原判決如何違背法令應有具體之指摘，並揭示所違背之法規條項及內容，如
    係成文法以外之法則，倘為司法院之解釋或判例，則應揭示該判解之字號及內容
    ，如係民事訴訟法第四百六十九條所規定之各款事由，則應揭示合於該條款之事
    實。否則其上訴狀理由如未依此項方法表明者，即難認為已對該原審判決之違背
    法令有具體之指摘，依同法第四百三十六之三十二第二項準用第四百七十一條之
    規定，原審法院無庸命其補正或提出，得逕以裁定駁回之。
三、抗告意旨略以：原審未依勞動基準法予以判決，而逕依相對人違反勞動基準法之
    薪資明細表、員工薪資標準等證據，及證人張崑源（原審誤載為張崑）違反勞動
    基準法之證詞，駁回抗告人大部分之請求，顯然為民事訴訟法第四百六十八條判
    決不適用法規或適用不當之違背法令。原上訴狀雖未詳細載明原判決違背法令之
    具體事實，然對原判決違反勞動基準法相關規定，已連續指摘表明不服，原審法
    院遽以原上訴狀未表明上訴理由，裁定駁回抗告人之上訴，實難甘服等語。
四、經查，本件抗告人提起上訴，其上訴狀所載上訴理由略為：勞動基準法規定勞工
    工作超過八小時以上，即以加班計酬，相對人要求抗告人工作時數遠超過八小時
    ，酬勞卻遭相對人無端不予支付，且以各項名義拆散，並無故刪除抗告人八十八
    年十二月份之薪資，更以試用名義而同工不同酬之方式，搪塞支付薪資，難能認
    同等語。惟抗告人所提前開抗告理由，僅提及相對人違反勞動基準法，但未具體
    指明原判決有何應適用該法規之何條項及其內容而不予適用或適用不當之情形，
    即難僅以抗告人於上訴狀內對原審認事、採證之職權行使所為指摘，及泛言相對
    人違反勞動基準法，而認抗告人就原判決所違背之法令內容及具體內容已為表明
    。揆諸前揭法條及說明，其提起第二審上訴，自非合法，原審因而裁定駁回其上
    訴，於法並無不合。抗告意旨指摘原裁定不當，求予廢棄改判，為無理由，應予
    駁回其抗告。
五、依民事訴訟法第第四百三十六條之三十二第三項、第四百九十二條第一項、第九
    十五條、第七十八條，裁定如主文。
中      華      民      國    八十九    年      十      月      五      日
                              勞工法庭審判長法  官 陳邦豪
                                            法  官 張明輝
                                            法  官 李維心
右為正本係照原本作成。
本裁定不得抗告。
中      華      民      國    八十九    年      十      月      五      日
                                           書記官  林梅珍


司法院資訊處製作；財團法人民間司法改革基金會備份。
